【裁判字號】    99,易,190
【裁判日期】    990630
【裁判案由】    竊盜等
【裁判全文】
臺灣士林地方法院刑事判決               99年度易字第190號
公  訴  人  臺灣士林地方法院檢察署檢察官
被      告  甲○○
            乙○○
上列被告因竊盜等案件，經檢察官提起公訴（99年度偵字第6011
號），被告於準備程序中就被訴事實為有罪之陳述，本院告知被
告簡式審判程序之旨，並聽取當事人之意見後，裁定進行簡式審
判程序，判決如下：本院判決如下：
    主  文
甲○○共同攜帶兇器竊盜，陸罪，各處有期徒刑柒月，扣案之新
臺幣陸仟壹佰元、螺絲起子及手電筒各貳支均沒收；又意圖為自
己不法之所有，而侵占遺失物，處罰金新臺幣貳仟元，如易服勞
役，以新臺幣壹仟元折算壹日，扣案之悠遊卡壹張沒收。應執行
有期徒刑貳年陸月，罰金新臺幣貳仟元，罰金部分如易服勞役，
以新臺幣壹仟元折算壹日，扣案之新臺幣陸仟壹佰元、螺絲起子
及手電筒各貳支、悠遊卡壹張均沒收。
乙○○共同攜帶兇器竊盜，陸罪，各處有期徒刑柒月，扣案之新
臺幣陸仟壹佰元、螺絲起子及手電筒各貳支均沒收。應執行有期
徒刑貳年陸月，扣案之新臺幣陸仟壹佰元、螺絲起子及手電筒各
貳支均沒收。
    事實及理由
一、本件犯罪事實及證據，除均引用如附件檢察官起訴書之記載
    外，另就證據部分補充：上揭犯罪事實，業據被告黃家富於
    本院審理時坦承不諱，復有起訴書所列舉之各項證據在卷可
    佐，足見被告自白與事實相符，堪予採信，是本件事證明確
    ，被告施用第二級毒品及竊盜犯行均堪認定；又被告前於民
    國97年間因施用毒品案件，經裁定送觀察勒戒，至97年8 月
    11日因無繼續施用傾向釋放出所，有臺灣高等法院被告前案
    紀錄表在卷可佐，其於5 年內再犯本件施用第二級毒品犯行
    ，自應與另犯之竊盜犯行一併依法論科。
二、按除被告所犯為死刑、無期徒刑、最輕本刑為3年以上有期
    徒刑之罪或高等法院管轄第一審案件者外，於第一次審判期
    日前之準備程序進行中，被告先就被訴事實為有罪之陳述時
    ，審判長得告知被告簡式審判程序之旨，並聽取當事人、代
    理人、辯護人及輔佐人之意見後，裁定進行簡式審判程序；
    又除簡式審判程序、簡易程序及第376 條第1 款、第2 款所
    列之罪之案件外，第一審應行合議審判，刑事訴訟法第273
    條之1 第1 項、第284 條之1 分別定有明文。經核本件被告
    黃家富所犯係死刑、無期徒刑、最輕本刑為3 年以上有期徒
    刑以外之罪，並屬刑事訴訟法第376 條第1 款所定之罪，其
    於準備程序中就被訴事實為有罪之陳述，經法官告知簡式審
    判程序之旨，並聽取公訴人及被告之意見後，本院爰依首揭
    規定，裁定進行簡式審判程序，合先敘明。
三、核被告二人就如起訴書附表編號1 、2 、5 所示之行為，均
    係犯刑法第321 條第1 項第3 款之攜帶兇器竊盜罪（毀損部
    分均未據告訴），就如起訴書附表編號3 、4 、6 所示，均
    係犯刑法第321 條第1 項第3 款之攜帶兇器竊盜罪及同法第
    354 條毀損罪；被告甲○○就侵占悠遊卡之行為，另犯刑法
    第337 條侵占遺失物罪。被告二人就如起訴書附表編號1 至
    6 所示之犯行間，有犯意聯絡及行為分擔，皆為共同正犯。
    被告二人就如起訴書附表編號3 、4 、6 所示部分，係以一
    行為同時觸犯加重竊盜罪及毀損罪，為想像競合犯，應依刑
    法第55條從一重之加重竊盜罪處斷。被告甲○○所犯上開6
    次加重竊盜及1 次侵占遺失物之各次犯行間，及被告乙○○
    所犯上開6 次加重竊盜犯行間，皆犯意各別，行為互殊，應
    分論併罰。爰審酌被告二人年輕力壯，不思正當工作，犯下
    本案6 起竊案，被告甲○○並另犯侵占遺失物罪，對被害人
    法益及社會秩序均生危害，惟念其二人犯後均知坦承犯行，
    所竊取及侵占物品之價值，暨其等品行、智識程度、手段等
    一切情狀，分別量處如主文所示之刑。扣案之螺絲起子及手
    電筒各2 支，均係被告2 人所有供犯本件6 起竊案所用之物
    ，扣案之現金6100元，為被告二人犯本案6 起竊案所得之物
    ，扣案之悠遊卡，為被告甲○○犯本案侵占遺失物罪所得之
    物，據其等供明在卷，爰分別依刑法第38條第1 項第1 款、
    第3 款宣告沒收；至其餘如起訴書附件所示扣案之手機2 支
    、衛星導航1 臺、I-CASH卡2 張，核與本案犯罪無涉，亦非
    違禁物，不予沒收，附予敘明。
四、公訴人另以被告甲○○前已有多次犯竊盜案件，又再犯本件
    竊盜犯行，顯有犯罪習慣，嚴重危害社會治安及他人財產之
    安全，請求依竊盜犯贓物犯保安處分條例第3 條第1 項規定
    ，諭知強制工作。經查，被告甲○○前於77年、78年、80年
    、81年、84年、87年、90年間有數次竊盜前科，有臺灣高等
    法院被告前案紀錄表1 份在卷可查，其行為固不足取，惟其
    於77至80年間尚為少年，其竊盜前案業經塗銷，其餘數次竊
    盜犯行，時間間隔均約3 年，並非密接犯案，最後一次90年
    間之竊盜犯行距離本案犯行更已達8 、9 年，尚難以此遽認
    被告甲○○確有犯竊盜罪之習慣，復考量其本案犯罪行為所
    竊取之財物價值並非甚鉅，於犯罪後亦均坦承犯行不諱，尚
    知悔悟，是本院審酌被告甲○○犯罪情節，認判處如主文所
    示之刑，應認足收遏止並矯治其犯罪行為之效果，尚無令被
    告於刑前強制工作之必要，爰不諭知於刑之執行前令入勞動
    場所強制工作，併予敘明。
據上論斷，應依刑事訴訟法第273 條之1 第1 項、第284 條之1
、第299 條第1 項前段、第310 條之2 、第454 條第2 項，刑法
第321 條第1 項第3 款、第354 條、第55條、第337 條、第51條
第5 款，刑法施行法第1 條之1 第1 項、第2 項前段，判決如主
文。
本案經檢察官呂寧莉到庭執行職務。
中    華    民    國    99    年    6     月    30    日
                  刑事第五庭法  官  黃珮茹
以上正本證明與原本無異。
如不服本判決應於收受判決後10日內向本院提出上訴書狀，並應
應敘述具體理由。其未敘述上訴理由者，應於上訴期間屆滿後20
日內向本院補提理由書(均須按他造當事人之人數附繕本)「切勿
逕送上級法院」。
                            書記官  張馨尹
中    華    民    國    99    年    6     月    30    日
附錄論罪法條：
中華民國刑法第321條
（加重竊盜罪）
犯竊盜罪而有左列情形之一者，處 6 月以上、 5 年以下有期徒
刑：
一、於夜間侵入住宅或有人居住之建築物、船艦或隱匿其內而犯
    之者。
二、毀越門扇、牆垣或其他安全設備而犯之者。
三、攜帶兇器而犯之者。
四、結夥三人以上而犯之者。
五、乘火災、水災或其他災害之際而犯之者。
六、在車站或埠頭而犯之者。
前項之未遂犯罰之。
中華民國刑法第354條
（毀損器物罪）
毀棄、損壞前二條以外之他人之物或致令不堪用，足以生損害於
公眾或他人者，處 2 年以下有期徒刑、拘役或 5 百元以下罰金
。
中華民國刑法第337條
（侵占遺失物罪）
意圖為自己或第三人不法之所有，而侵占遺失物、漂流物或其他
離本人所持有之物者，處 5 百元以下罰金。

司法院資訊處製作；財團法人民間司法改革基金會備份。
